臺灣臺中地方法院刑事判決　　　　　　　96年度易字第1473號
公　訴　人　臺灣台中地方法院檢察署檢察官
被　　　告　乙○○
　　　　　　　　　　（現於臺灣臺中看守所）
上列被告因竊盜等案件，經檢察官提起公訴（96年度偵字第6451
號），被告於準備程序中就被訴事實為有罪之陳述，經本院合議
庭裁定由受命法官獨任進行簡式審判程序，本院判決如下：
    主    文
乙○○服用酒類，不能安全駕駛動力交通工具而駕駛，累犯，處
拘役伍拾日，如易科罰金，以新台幣壹仟元折算壹日。又攜帶兇
器竊盜，累犯，處有期徒刑柒月。扣案之美工刀及尖嘴鉗各壹支
均沒收。
    事    實
一、乙○○曾因竊盜案件，經法院判處有期徒刑6月，於民國95
    年10月17日執行完畢，猶不知悔改，明知酒後駕車將影響安
    全駕駛動力交通工具之能力，進而危及其他在道路上行駛之
    車輛或行人之生命、身體及財產上安全，於96年3月6日上午
    10時許，在臺中縣后里鄉某眷村處飲酒後，已達不能安全駕
    駛交通工具之程度，復騎乘車牌號碼F2Q-627號機車上路，
    於同日11時許，至臺中縣后里鄉○里村○○路慈德巷7之1號
    無人居住之空屋時，竟意圖為自己不法之所有，將機車停放
    在門外，攜帶其所有、客觀上足供兇器使用之美工刀及尖嘴
    鉗各1支進入屋內，並以上開美工刀及尖嘴鉗為拆卸工具，
    竊取屋內屬臺中縣團管區管領之銅線1.8公斤、鋁門窗35.9
    公斤、白鐵水龍頭2.6公斤，得手後復騎乘機車欲將前開物
    品載往臺中縣豐原市○○街210號資源回收場變賣，於同日
    12時58分許為警在上開資源回收場查獲，並測得其呼氣中酒
    精濃度為每公升0. 88毫克，且扣得美工刀、尖嘴鉗、螺絲
    起子、鐵鎚各1支及銅線1.8公斤、鋁門窗35.9公斤、白鐵水
    龍頭2.6公斤（銅線等贓物，已發還臺中縣團管區負責人甲
    ○○），始知上情。
二、案經臺中縣警察局豐原分局報告臺灣臺中地方法院檢察署檢
    察官偵查起訴。
    理  由
一、上開犯罪事實業據被告乙○○於坦承不諱，核與證人甲○○
    指述之情節相符，復有扣案之美工刀、尖嘴鉗各1支、贓物
    認領保管單1紙、呼氣酒精濃度測試單1紙、刑法第185條條
    之3案件測試觀察紀錄表、汽機車駕駛人酒後生理協調平衡
    檢測紀錄表及及照片8張附卷可稽（警卷第10頁至第19頁）
    ，被告之自白核與事實相符，本件事證已明，被告犯行洵堪
    認定。
二、按刑法第321條第1項第3款之攜帶兇器竊盜罪，係以行為人
    攜帶兇器竊盜為其加重條件，此所謂兇器，其種類並無限制
    ，凡客觀上足對人之生命、身體、安全構成威脅，具有危險
    性之兇器均屬之，且祇須行竊時攜帶此種具有危險性之兇器
    為已足，並不以攜帶之初有行兇之意圖為必要。查扣案之美
    工刀、尖嘴鉗各1支，以之攻擊於人，於客觀上均足以為殺
    害或傷害人之生命、身體之器械，堪認為兇器，是核被告上
    開所為，係犯刑法第185條之3之公共危險罪、第321條第1項
    第3款之攜帶兇器竊盜既遂罪。被告所為上開2罪，犯意各別
    ，構成要件互殊，應予分論併罰。又被告前因竊盜案件，經
    法院判處有期徒刑6月，於95年10月17日執行完畢，有臺灣
    臺中地方法院檢察署刑案資料查註紀錄表、臺灣高等法院被
    告前案紀錄表各1附卷可稽，其於5年以內故意再犯本件有期
    徒刑之罪，為累犯，應依刑法第47條第1項之規定分別加重
    其刑。爰審酌被告酒後駕車影響公眾交通安全，及為圖不勞
    而獲而犯罪，且持兇器竊盜，易致危害，惟所得財物非鉅及
    犯後坦承犯行等一切情狀，分別量處如主文所示之刑，並就
    公共危險部分諭知易科罰金之折算標準。又被告行竊用之美
    工刀及尖嘴鉗各1支，係供犯罪所用之物，且為被告所有，
    業經被告供述在卷，爰依刑法第38條第1項第2款宣告沒收。
    另扣案之螺絲起子、鐵鎚各1支，雖係被告為警查獲時於機
    車上所起出，然被告為本件竊盜行為時，係將上開扣案物置
    於機車上，停放於屋外，僅攜帶美工刀、尖嘴鉗各1支入內
    行竊，是上開扣案物難認係供本件犯罪所用，爰不予宣告沒
    收，併予敘明。
據上論斷，應依刑事訴訟法第273條之1第1項、第299條第1項前
段，刑法第185條之3、第321條第1項第3款、第47條第1項、第41
條第1項前段、第38條第1項第2款，刑法施行法第1條之1第1項、
第2項後段，判決如主文。
本案經檢察官丙○○到庭執行職務。
中　　華　　民　　國　　96　　年　　4 　　月　　13　　日
                  刑事第四庭    法  官  柯雅惠
上正本證明與原本無異。
如不服本判決，應於送達後十日內向本院提出上訴狀（須附繕
本），上訴於台灣高等法院台中分院。
                                書記官  蕭榮峰
中　　華　　民　　國　　96　　年　　4 　　月　　13　　日
附錄：
刑法第185條之3：
服用毒品、麻醉藥品、酒類或其他相類之物，不能安全駕駛動力
交通工具而駕駛者，處一年以下有期徒刑、拘役或三萬元以下罰
金。
刑法第321條：
犯竊盜罪而有左列情形之一者，處六月以上、五年以下有期徒刑：
一  於夜間侵入住宅或有人居住之建築物、船艦或隱匿其內而犯
    之者。
二  毀越門扇、牆垣或其他安全設備而犯之者。
三  攜帶兇器而犯之者。
四  結夥三人以上而犯之者。
五  乘火災、水災或其他災害之際而犯之者。
六  在車站或埠頭而犯之者。
前項之未遂犯罰之。
